最高法院刑事判決　　　　　　一○○年度台上字第二七四○號
上　訴　人　陳冠捷
上列上訴人因違反毒品危害防制條例案件，不服台灣高等法院高
雄分院中華民國九十九年一月二十九日第二審判決（九十八年度
上訴字第一七八五號，起訴案號：台灣高雄地方法院檢察署九十
八年度偵字第二０六八０號），提起上訴，本院判決如下：
    主  文
上訴駁回。
    理  由
按刑事訴訟法第三百七十七條規定，上訴於第三審法院，非以判
決違背法令為理由，不得為之。是提起第三審上訴，應以原判決
違背法令為理由，係屬法定要件。如果上訴理由書狀並未依據卷
內訴訟資料，具體指摘原判決不適用何種法則或如何適用不當，
或所指摘原判決違法情事，顯與法律規定得為第三審上訴理由之
違法情形，不相適合時，均應認其上訴為違背法律上之程式，予
以駁回。又「不服地方法院之第一審判決而上訴者，應向管轄第
二審之高等法院為之。上訴書狀應敘述具體理由。」「第二審法
院認為上訴書狀未敘述理由或上訴有不合法律上之程式之情形者
，應以判決駁回之。」同法第三百六十一條第一項、第二項、第
三百六十七條前段規定甚明。所謂「具體理由」，係指就不服之
判決依卷內訴訟資料為具體之指摘而言，如所指摘者與卷存訴訟
資料不符，即難謂係具體理由。本件上訴人陳冠捷因違反毒品危
害防制條例案件，不服第一審論以販賣第三級毒品共七罪，各處
有期徒刑二年六月，並分別為相關從刑之宣告，及就主刑部分定
應執行有期徒刑五年六月之判決，於法定期間內提起第二審上訴
，但其上訴理由稱：「上訴人犯販賣第三級毒品罪，於本案被查
獲後向警方供出毒品來源為『劉雅慧』，並供述『劉雅慧』之年
籍及住所等資料供警方發動調查，『劉雅慧』業經警方以販賣第
三級毒品愷他命移送檢察官偵查，上訴人上開所為，自有毒品危
害防制條例第十七條規定之適用」等語，有卷附上訴人之第二審
上訴理由狀可稽（見原審卷第十頁）。原判決以：「被告固於（
民國）九十八年七月九日警詢時供稱有打電話向『康康』即劉雅
慧購買愷他命毒品之情事，惟警方並非因被告供出毒品來源，始
首次得知並進而查獲劉雅慧涉嫌販賣第三級毒品，而係早於九十
八年五月十四日下午十八時十二分三十三秒，對被告實施通訊監
察時已依監聽內容，即得悉劉雅慧涉嫌販賣毒品愷他命予被告，
警察並進而查出劉雅慧之真實姓名、年籍、住所等資料，此後，
警方並陸續於監聽中，在九十八年五月十四日十八時十四分五十
三秒、同年月十八日、同年月十九日、同年月二十日、同年月二
十三日、同年月三十日、同年六月十二日監聽時，得悉劉雅慧涉
嫌販賣第三級毒品愷他命予被告，有各該次通訊監察譯文、劉雅
慧姓名、年籍、地址等資料附於警卷可稽（見警卷(一)第四十二、
四十五至四十七、五十、五十一、五十八、五十九、六十五頁）
，被告上訴主張其於九十八年七月九日被警查獲警詢時供出毒品
來源，警察因而查獲證人劉雅慧販賣第三級毒品愷他命云云，與
上開卷證資料不符」。因認其第二審上訴意旨並未依卷內既有訴
訟資料執以指摘，難謂已提出具體上訴理由，乃認其上訴為不合
法律上之程式，而判決駁回其在第二審之上訴。揆諸首揭說明，
於法並無不合。上訴意旨略以：(一)、原判決認定警方於九十八年
五月十四日對上訴人實施通訊監察時，依監聽內容已得知劉雅慧
涉嫌販毒予上訴人，然該監聽內容僅註明劉雅慧係電話號碼申設
人、上訴人之通話對象則記載為「乙方（他人）某女」等情，尚
未確定乙方即為「劉雅慧」，原審遽行推論係劉雅慧販毒予上訴
人，有判決適用法則不當之違法。(二)、上訴人於原審上訴理由主
張：上訴人於警詢時供出毒品來源係劉雅慧等語，原審依卷內資
料即可查明確有前揭情事，遽以上訴人未敘明具體理由而駁回上
訴人之上訴，已有應於審判期日調查之證據而未予調查之違法云
云。惟按：依卷附上開通訊監察譯文所載，譯文內已明確記載監
聽對象為上訴人及「販毒上游某女劉雅慧」或「某女劉雅慧」等
情，原判決亦已依卷存通訊監察譯文說明：警方早於上訴人供出
劉雅慧時，已知悉劉雅慧販賣毒品予上訴人，業如上述。上訴意
旨顯未依卷存訴訟資料，具體指摘原判決從程序上駁回其第二審
上訴，所為論斷及適用之法律，有何違背法令，僅徒憑己意，任
意爭執，難認已符合首揭法定之第三審上訴要件。其上訴為違背
法律上之程式，應予駁回。
據上論結，應依刑事訴訟法第三百九十五條前段，判決如主文。
中    華    民    國  一○○  年    五    月  二十五  日
                      最高法院刑事第七庭
                          審判長法官  邵  燕  玲  
                                法官  李  伯  道  
                                法官  孫  增  同  
                                法官  李  嘉  興  
                                法官  吳      燦  
本件正本證明與原本無異
                                      書  記  官  
中    華    民    國  一○○  年    六    月    一    日
                                                      v